【裁判字號】    89,簡上,37
【裁判日期】    891004
【裁判案由】    竊盜
【裁判全文】
台灣苗栗地方法院刑事判決                          八十九年度簡上字第三七號
    上  訴  人  臺灣苗栗地方法院檢察署檢察官
    被      告  甲○○
右列上訴人因被告竊盜案件，不服本院簡易庭民國八十九年七月十二日八十九年度苗
簡字第二八九號第一審判決（台灣苗栗地方法院檢察署檢察官以八十九年度偵字第一
八五六號聲請簡易判決處刑），提起上訴及移送併辦（八十九年度偵字第二九七０號
、第三三七九號），本院判決如左：
    主  文
原判決撤銷。
甲○○連續攜帶兇器毀越門扇於夜間侵入住宅竊盜，處有期徒刑拾月。
    事  實
一、甲○○因向朋友借得之自小客車遭竊，亟思籌錢償還，竟基於意圖為自己不法所
    有之概括犯意，連續於（一）於八十九年五月八日晚上九時許，在苗栗縣苗栗市
    水源里陽明一二九號二樓門口，竊取劉柏陞所有之球鞋一雙，得手後留供己用。
    嗣於同年月九日下午五時十分許，在苗栗市水源明一二九號前經劉柏陞發現甲○
    ○身上穿著該球鞋而報警查獲。（二）復於八十九年六月三十日晚上八時許之夜
    間，攜帶客觀上足供兇器使用之鐵製拔鐵器（未扣案）一支，以撬開方式毀壞苗
    栗縣苗栗市○○街十四巷四號乙○○住處後門（毀損部分未據告訴）而侵入住宅
    ，竊得普騰電視機一台含控器、磁波產生器一條、玉手鐲一個、洋酒四瓶、小
    佛像一個、紀念幣乙枚、現金約新臺幣一萬元、鑰匙乙把、照相機一台、藍色塑
    膠桶一個，嗣因其在現場留有三枚指紋經警送請比對而循線查獲，並帶警起出贓
    物。（三）再於八十九年七月二十五日凌晨二時許，攜帶友人周崇瑞所有客觀上
    足供兇器使用之老虎鉗破壞苗栗縣頭屋鄉○○路丙○○所經營之夜間無人居住吉
    立中古車行窗戶安全設備而入內欲行竊，正搜尋之際，見警察巡邏始放棄。
二、案經苗栗縣警察局苗栗分局報請臺灣苗栗地方法院檢察署檢察官聲請簡易判決處
    刑，及苗栗縣警察局苗栗分局報請臺灣苗栗地方法院檢察署檢察官移請併案審理
    。
    理  由
一、訊據被告甲○○對於右揭犯罪事實，坦承不諱，核與被害人劉柏陞、乙○○、丙
    ○○三人於警訊時指訴情節相符，並有贓物認領保管單二紙及內政部警政署刑事
    警察局八十九年六月二十五日八九刑紋字第九六六六六號函覆乙○○住宅被竊案
    指紋之鑑定結果在卷可稽，足徵被告之自白與事實相符。本件事證明確，被告犯
    行洵堪認定。
二、按刑法第三百二十一條第一項第三款之攜帶兇器竊盜罪，係以行為人攜帶兇器竊
    盜為其加重條件，此所謂兇器，其種類並無限制，凡客觀上足對人之生命、身體
    、安全構成威脅，具有危險性之兇器均屬之，且祇須行竊時攜帶此種具有危險性
    之兇器為已足，並不以攜帶之初有行兇之意圖為必要，最高法院七十九年度臺上
    字第五二五三號判例可資參照，查被告於事實（二）所示之時地，持自己鐵製之
    拔鐵器，將該房屋之後門撬開並侵入行竊，業據被告於審理中自承明確，該物雖
    未經扣案，惟既足以將房門撬開破壞之，若非質地相當堅硬之物，實難成其效，
    則若持之用以攻擊人體，顯亦足以造成傷害，是可認該物客觀上可對人之生命、
    身體、安全構成威脅，具有危險性，屬刑法第三百二十一條第一項第三款所定之
    兇器；另犯罪事實（三）攜帶友人周崇瑞所有老虎鉗破壞窗戶安全設備而入內行
    竊，是可認該物客觀上可對人之生命、身體、安全構成威脅，具有危險性之兇器
    。核被告犯罪事實（一）所為係犯刑法第三百二十第一項之普通竊盜罪、犯罪事
實（二）所為係犯刑法第三百二十一條第一項第三款、第二款、第一款之加重竊
    盜罪、其犯罪事實（三）所為，因已翻動搜尋財物，顯已著手於竊盜行為之實施
    ，然未至取得財物之結果，所為係犯刑法第三百二十一條第一項第三款、第二款
    、第二項之加重竊盜罪未遂罪。其先後三次之竊盜及加重竊盜犯行，時間緊接，
    犯罪構成要件相同，顯係基於概括犯意反覆為之，為連續犯，應依規定論以情節
    較重之攜帶兇器夜間侵入住宅竊盜一罪，並加重其刑。原審予以論罪科刑固非無
    據，惟犯罪事實（二）、（三）所載之竊盜犯行，臺灣苗栗地方法院檢察署所移
    送八十九年度偵字第三三七九號、第二九七０號之甲○○竊盜案件之併辦部份與
    已聲請判決處刑之成罪部分即犯罪事實（一）部分有連續犯之裁判上一罪之關係
    ，為起訴效力所及之，本院自得併予審理，原審未及併予審酌，即有未合，上訴
    意旨執此指摘原判決不當，為有理由，自應予撤銷改判。爰審酌被告前未曾受有
    期徒刑以上刑之宣告，素行尚佳，有臺灣高等法院檢察署刑案紀錄簡覆表及臺灣
    高等法院被告全國前案紀錄表各一份附卷可稽，犯後復已坦承犯行，態度良好，
    惟被告侵害居住安全甚鉅及其手段、智識程度、所生危害及所得利益等一切情狀
    ，量處如主文所示之刑。至犯罪所用之拔鐵器一支因未扣案，且被告自承已丟棄
    ，為免將來執行困難，爰不另為沒收之諭知。
據上論斷，應依刑事訴訟法第四百五十五條之一第三項、第三百六十九條第一項前段
、第三百六十四條、第二百九十九條第一項前段，刑法第五十六條、第三百二十一條
第一項第一款、第二款、第三款，判決如主文。
本案經檢察官戴瑞麒到庭執行職務。
中      華      民      國    八十九    年      十      月      四      日
                                    臺灣苗栗地方法院刑事庭
                                        審判長法  官  巫  政  松
                                              法  官  劉  興  浪
                                              法  官  黃  賢  婷
右正本證明與原本無異。
如不服本判決，應於判決送達後十日內向本院提出上訴狀( 應附繕本 )，上訴於臺灣
高等法院台中分院。
                                              書記官  陳  振  和
中      華      民      國    八十九    年      十      月      四      日
附錄本案論罪科刑法條全文：
刑法第三百二十一條犯竊盜罪而有左列情形之一者，處六月以上五年以下有期徒刑。
第一款：於夜間侵入住宅或有人居住之建築物、船艦，或隱匿其內而犯之者。
第二款：毀越門扇、牆垣或其他安全設備而犯之者。
第三款：攜帶兇器而犯之者。


司法院資訊處製作；財團法人民間司法改革基金會備份。
